【裁判字號】    97,上易,200
【裁判日期】    970227
【裁判案由】    竊盜
【裁判全文】
臺灣高等法院臺中分院刑事判決         97年度上易字第200號
上  訴  人
即  被  告  丙○○
上列上訴人因竊盜案件，不服臺灣彰化地方法院96年度易字第
1723號中華民國96年12月21日第一審判決（起訴案號：臺灣彰化
地方法院檢察署96年度偵字第9710、9800號），提起上訴，本院
判決如下：
    主  文
上訴駁回。
    事  實
一、丙○○前於民國（下同）90年間犯竊盜罪，經台灣彰化地方
    法院判處有期徒刑4月確定，於93年6月16日縮刑假釋出監；
    又於90年間因施用第一級、第二級毒品罪，經台灣彰化地方
    法院判處有期徒刑8月、8月，應執行有期徒刑1年3月確定；
    又於91年間因贓物罪，經台灣彰化地方法院判處拘役30日確
    定；又於92年間因恐嚇罪，經台灣台中地方法院判處有期徒
    刑6月確定；又於94年3月28日經臺灣彰化地方法院判處有期
    徒刑5月確定，接續執行違反毒品危害防制條例案之有期徒
    刑1年8月，甫於96年7月2日縮刑期滿出監執行完畢。丙○○
    有犯罪習慣，詎猶不知悔改，意圖為自己不法之所有，基於
    竊盜之犯意，分別為下列之犯行：(1)、於96年8月19日23時
    54分許，在彰化縣彰化市○○路○段30之1號，由丁○○所開
    設之「建成汽車商行」外，以丁○○所有足為兇器之用的小
    型扳手為工具，先前往待售區內之卡車，拔下螺絲帽後，再
    拆下汽車電池而竊取之，總計竊取4顆汽車電池。(2)、於96
    年8月20日23時11分許（起訴書誤載為54分），在同上彰化
    縣彰化市○○路○段30之1號，由丁○○所開設之「建成汽車
    商行」外，以丁○○所有足為兇器之用的小型扳手為工具，
    先前往待售區內之卡車，拔下螺絲帽後，再拆下汽車電池而
    竊取之，總計竊取3顆汽車電池。(3)、於96年10月25日在台
    灣彰化地方法院檢察署應訊偵查庭後，由員警載其回上揭犯
    行現場補作資料時，在同日11時24分許，在彰化縣彰南路2
    段160號之大竹派出所內，趁四下無人注意之際，徒手竊取
    派出所工友甲○○所有而放於桌上之OKWAP牌紅色手機1支，
    得手後先置於口袋內，再佯稱外出抽菸為由，將該手機置於
    其所騎乘之車牌號碼XA2－322號置物箱內。丙○○將竊得之
    汽車電池販賣予不知情之資源回收商後，所得現金均已購買
    第一級毒品海洛因花用完畢。嗣為警循線查獲，始知上情。
二、案經彰化縣警察局彰化分局報告台灣彰化地方法院檢察署檢
    察官偵查起訴。
    理  由
一、訊據上訴人即被告丙○○（下稱被告）對上揭竊盜事實均坦
    承不諱，核與被害人丁○○、甲○○2人於警詢中之指述相
    符，就事實一之(1)(2)部分，有現場監視器翻拍畫面18張、現
    場指認相關照片7張等物；就犯行事實一之(3)部分，有同意
    搜索書、扣押筆錄、被害人立據之贓物認領保管單、扣押物
    品目錄表、OKWAP牌紅色手機1支、派出所內監視器翻拍畫面
    暨現場照片12張、逮捕通知書、權利告知書等在卷可按，均
    核與被告自白相符，其犯行應可認定，應依法論科。【按被
    告以外之人（包括證人、鑑定人、告訴人、被害人及共同被
    告等）於審判外之陳述雖不符刑事訴訟法第159條之1至之4
    等四條之規定，而經當事人於審判程序同意作為證據，法院
    審酌該言詞陳述或書面陳述作成時之情況，認為適當者，亦
    得為證據；當事人、代理人或辯護人於法院調查證據時，知
    有刑事訴訟法第159條第1項不得為證據之情形，而未於言詞
    辯論終結前聲明異議者，視為有前項之同意，同法第159條
    之5定有明文。本件證人丁○○、甲○○均曾於警詢中為陳
    述，其性質屬傳聞證據，惟其未再於法院審理中為陳述，且
    查無符合同法第159條之1至之4等前四條之情形，其等所為
    之上開警詢筆錄內容，業經本院審理時予以提示並告以要旨
    ，且各經檢察官及被告等人表示意見。當事人已知上述筆錄
    乃傳聞證據，且均未於言詞辯論終結前對該等筆錄內容異議
    ，依上開規定，是證人等於警詢中之證言已擬制同意其有證
    據能力，本院審酌上開筆錄作成時，出於證人等之自由意識
    所陳述，又無不當取供之情形，認為以之作為本案之證據亦
    屬適當，是證人等於警詢中之證言自具有證據能力。】。
二、核被告所為，係分別犯刑法第321條第1項第3款攜帶兇器加
    重竊盜罪（事實一之(1)(2)部分）及第320條第1項之普通竊盜
    罪（事實一之(3)部分）。其三次犯行，行為不同，犯意各別
    ，應分論併罰。又被告係前案執行完畢後，5年內再犯本件
    有期徒刑以上刑之罪名，有台灣高等法院被告前案紀錄表在
    卷可按，本件故意再犯有期徒刑以上之罪，為累犯，依刑法
    第47條第1項規定加重其刑。原審依據上述理由，適用刑法
    第320條第1項、第321條第1項第3款、第47條第1項、第51條
    第5款，竊盜犯贓物犯保安處分條例第3條第1項、第4條、第
    5條第1項前段，並審酌被告丙○○前有竊盜、贓物、毒品及
    恐嚇等前科，素行不良，有臺灣高等法院被告前案紀錄表1
    份在卷可按，甫執行完畢出監，竟因缺錢購買毒品，即再犯
    本案事實一之(1)(2)之竊盜犯行，且為警查獲後，在警局內犯
    下事實一之(3)之竊盜犯行，足徵其不但未能自省，更目無法
    紀，再參酌各次竊盜所得財物之價值、被告自警偵訊起迄本
    院審理中均坦承犯行，犯後態度尚可等一切情狀，各量處有
    期徒刑8月、8月、4月之刑，並定其應執行刑。又以被告自
    90年起，即因竊盜、贓物案件，經法院判刑確定多次，於此
    段期間內，因執行竊盜、贓物及毒品案件之確定判決，於93
    年7月16日出監後，即又因犯竊盜及毒品案件，經判刑確定
    而於94年6月3日入監執行，甫於96年7月16日出監，有上開
    被告前案紀錄表可憑，竟即再犯本案3次竊盜犯行，足證被
    告確有犯罪習慣，因認若未令其入勞動處所強制工作，習得
    勤勞刻苦之精神及謀生之技藝與能力，而驟然返回社會，必
    因無正當職業，致生不能適應而有再犯之可能，為矯正被告
    竊盜惡習，及維護社會治安，爰依竊盜犯贓物犯保安處分條
    例第3條第1項之規定，宣告被告應於刑之執行前，令入勞動
    場所施以強制工作3年。核其認事用法俱無不當，量刑亦稱
    允洽，被告猶執陳詞指摘原判決量刑過重而提起上訴，非有
    理由，應駁回其上訴。
據上論斷，應依刑事訴訟法第368條，判決如主文。
本案經檢察官乙○○到庭執行職務。
中    華    民    國    97    年    2     月    27    日
            刑事第七庭   審判長法  官 林  榮  龍
                               法  官 鄭  永  玉
                               法  官 江  錫  麟
上列正本證明與原本無異。
不得上訴。
                               書記官 劉  建  智
中    華    民    國    97    年    2    月    29     日
附錄本案論罪科刑法條：
刑法第320條：
  意圖為自己或第三人不法之所有，而竊取他人之動產者，為竊
  盜罪，處5年以下有期徒刑、拘役或5百元以下罰金。
  意圖為自己或第三人不法之利益，而竊佔他人之不動產者，依
  前項之規定處斷。
  前二項之未遂犯罰之。
刑法第321條：
  犯竊盜罪而有左列情形之一者，處6月以上、5年以下有期徒刑
  ：
  一  於夜間侵入住宅或有人居住之建築物、船艦或隱匿其內而
      犯之者。
  二  毀越門扇、牆垣或其他安全設備而犯之者。
  三  攜帶兇器而犯之者。
  四  結夥三人以上而犯之者。
  五  乘火災、水災或其他災害之際而犯之者。
  六  在車站或埠頭而犯之者。
  前項之未遂犯罰之。


司法院資訊處製作；財團法人民間司法改革基金會備份。
